【裁判字號】    97,訴,1841
【裁判日期】    971203
【裁判案由】    違反毒品危害防制條例
【裁判全文】
臺灣臺南地方法院刑事判決              97年度訴字第1841號
公  訴  人  臺灣臺南地方法院檢察署檢察官
被      告  甲○○
上列被告因違反毒品危害防制條例案件，經檢察官提起公訴（97
年度偵字第2173號、第2225號），被告於本院準備程序中就被訴
事實為有罪之陳述，經本院合議庭裁定由受命法官進行簡式審判
程序，判決如下：
    主  文
甲○○施用第二級毒品，處有期徒刑參月；又施用第一級毒品，
處有期徒刑陸月，扣案海洛因壹包（驗餘淨重零點零玖柒公克）
沒收銷燬之，扣案海洛因之空包裝袋壹個沒收之；又施用第一級
毒品，處有期徒刑柒月。應執行有期徒刑拾月，扣案海洛因壹包
（驗餘淨重零點零玖柒公克）沒收銷燬之，扣案海洛因之空包裝
袋壹個沒收之。
    事實及理由
一、本件犯罪事實：甲○○前因違反毒品危害防制條例（施用第
    二級毒品）案件，經本院於民國94年5月16日以94年度毒聲
    字第392號裁定送觀察、勒戒後，認無繼續施用毒品之傾向
    ，甫於94年11月7日執行完畢釋放，並由臺灣臺南地方法院
    檢察署檢察官以94年度毒偵緝字第337號處分書為不起訴處
    分確定。詎其猶不知悔改，於上開觀察、勒戒執行完畢釋放
    後5年內，復分別基於施用第一級毒品海洛因及第二級毒品
    甲基安非他命之犯意，分別於(一)97年8月8日或同年月9日，
    在臺南市○○路某處，施用第二級毒品甲基安非他命1次，
    (二)97年8月11日中午12時許，在臺南市○○區○○路1段254
    號「樺谷飯店」305號房內，施用第一級毒品海洛因1次。嗣
    於97年8月11日下午5時20分許，在上開「樺谷飯店」側門，
    為警盤查，當場查獲甲○○持有第一級毒品海洛因1包（檢
    驗前淨重0.107公克、驗餘淨重0.097公克；含袋重0.41公克
    ），並經其同意採驗尿液，結果呈鴉片海洛因代謝物（可待
    因及嗎啡）及安非他命類（安非他命及甲基安非他命）陽性
    反應。(三)97年8月13日早上8時許，在臺南市○○路某處，施
    用第一級毒品海洛因1次，嗣於同日下午3時30分許，甲○○
    與其女友蕭鈺靜在臺南市○區○○路325巷「北海複合式餐
    廳」前，為警盤查，當場查獲蕭鈺靜持有第一級毒品海洛因
    7包、注射針筒4支、電子秤1臺、行動電話1支（蕭鈺靜涉嫌
    違反毒品危害防制條例部分，經警另行移送，當日扣押之證
    物均未扣於本案，其中有1支注射針筒係甲○○所有供其施
    用海洛因之工具），並經其同意採驗尿液，結果呈鴉片海洛
    因代謝物（可待因及嗎啡）及安非他命類（安非他命及甲基
    安非他命）陽性反應，始知上情。
二、上開犯罪事實之證據：
（一）被告於警詢、檢察官偵查中，及本院審理時之自白。
（二）犯罪事實(一)(二)：詮昕科技股份有限公司於97年8月25日濫
      用藥物尿液檢驗報告（報告編號：00000000）、臺南縣警
      察局第三分局偵辦甲○○涉嫌毒品危害防制條例送驗尿液
      及年籍對照表、查獲甲○○涉毒品案初步檢驗報告書、扣
      押物品目錄表、高雄市立凱旋醫院97年8月21日高市凱醫
      驗字第7938號濫用藥物成品檢驗鑑定書各1紙、照片2幀，
      及扣案海洛因1包（檢驗前淨重0.107公克、檢驗後淨重
      0.097公克；含袋重0.41公克）。
（三）犯罪事實(三)：詮昕科技股份有限公司於97年8月25日濫用
      藥物尿液檢驗報告（報告編號：00000000）、臺南縣警察
      局第三分局偵辦甲○○涉嫌毒品危害防制條例送驗尿液及
      年籍對照表、扣押物品目錄表各1紙。
三、按海洛因經注射入人體後，約80%於24小時內自尿中排出，
    代謝物嗎啡之平均可檢出時限約為26小時，安非他命則約70
    %於24小時內自尿中排出、約90%於96小時內自尿中排出，而
    國內尿液中甲基安非他命之檢驗僅鑑定其是否呈陽性反應，
    尚無定其含量，且甲基安非他命成分之檢出與其投與方式、
    投與量、個人體質、採尿時間與檢測儀器之精密度等諸多因
    素有關，雖僅憑尿液中呈安非他命陽性反應，並無法確實推
    算吸食時間距採集時間之長短，惟依上述資料推斷，最長可
    能不會超過4日（參行政院衛生署藥物食品檢驗局81年9月8
    日（81）藥檢壹字第8114885號及同年2月8日（81）藥檢壹
    字第001156號函），佐以被告查獲採尿時間，及其尿液送驗
    呈鴉片海洛因代謝物（可待因及嗎啡）及安非他命類（安非
    他命及甲基安非他命）陽性反應之結果。被告自白於上開時
    、地，施用第一級毒品海洛因及第二級毒品甲基安非他命之
    犯行，足堪認定。
四、被告前因施用第二級毒品案件，經本院裁定送觀察勒戒，並
    於94年11月7日觀察勒戒執行完畢，其觀察勒戒於執行完畢5
    年內之97年8月8或9日、同年月11日、13日，再犯本件施用
    毒品之罪，自應依法論科；且查海洛因、甲基安非他命分別
    係屬毒品危害防制條例第2條第2項第1款、第2款所列之第一
    、二級毒品，核被告3次所為，分別係犯毒品危害防制條例
    第10條第1項之施用第一級毒品罪2次、同條例第10條第2項
    之施用第二級毒品罪1次，且其施用前後持有第一、二級毒
    品之低度行為，應為其施用之高度行為所吸收，不另論罪；
    又被告3次施用第一級、第二級毒品之犯行，犯意各別、方
    法互殊，應分論併罰之。爰審酌被告迭經觀察、勒戒，仍未
    能體認施用毒品對於自身健康之危害，仍多次施用毒品，意
    志力薄弱，以及犯後業已坦承犯行，態度良好等一切情狀，
    分別量處如主文所示之刑，並定其應執行刑；且參司法院大
    法官會議解釋釋字第144號：「數罪併罰中之一罪，依刑法
    規定得易科罰金，若因與不得易科之他罪併合處罰結果而不
    得易科罰金時，原可易科部分所處之刑，自亦無庸為易科折
    算標準之記載。」之意旨，被告施用第一、二級毒品6個月
    以下之宣告刑，毋庸為易科罰金折算標準之諭知。
五、至扣案海洛因1包（檢驗後淨重0.097公克、檢驗前淨重0.10
    7公克），不論屬於犯人與否，應依毒品危害防制條例第18
    條第1項前段規定，沒收銷燬之；而其空包裝袋1個，既可與
    毒品析離，且為被告所有便於攜帶及供其施用第一級毒品海
    洛因之用，爰依刑法第38條第1項第2款宣告沒收之。另犯罪
    事實(三)同時查獲業經移送之他案被告蕭鈺靜持有之第一級毒
    品海洛因7包、注射針筒4支、電子秤1臺、行動電話1支等物
    ，除其中注射針筒1支為被告所有供其施用海洛因（本院卷
    第16頁）外，均非被告所有，且非屬本案查獲物品，復均於
    他案被告蕭鈺靜違反毒品危害防制條例案件（本院97年度訴
    字第1747號）經宣告銷燬與沒收，為免日後執行困難，本件
    被告所有供其施用之未扣案之注射針筒1支，及他案查獲之
    第一級毒品海洛因7包，爰均不另為沒收、銷燬之宣告，併
    此敘明。
據上論斷，應依刑事訴訟法第273條之1第1項、第299條第1項前
段、第310條之2、第454條，毒品危害防制條例第10條第1項、第
2項、第18條第1項，刑法第11條、第51條第5款、第38條第1項第
2款，判決如主文。
本案經檢察官乙○○到庭執行職務
中    華    民    國    97    年    12    月    3     日
                  刑事第十二庭  法  官  魏玉英
以上正本證明與原本無異。
如不服本判決應於收受本判決後10日內向本院提出上訴書狀，並
應敘述具體理由。如未敘述上訴理由者，應於上訴期間屆滿後20
日內向本院補提理由書狀（均須按他造當事人之人數附繕本）「
切勿逕送上級法院」。
                                書記官  曾盈靜
中    華    民    國    97    年    12    月    4     日
附錄本案論罪科刑法條全文
毒品危害防制條例第10條
施用第一級毒品者，處6月以上5年以下有期徒刑。
施用第二級毒品者，處3年以下有期徒刑。


司法院資訊處製作；財團法人民間司法改革基金會備份。
